臺灣苗栗地方法院民事簡易判決　　　　　 96年度苗簡字第6號
原　　　告　鍵億汽車貨運有限公司
　　　　　　　　　　　號
法定代理人　甲○○
訴訟代理人　乙○○
被　　　告　吳怡萱原名：吳翠.
　　　　　　　　　　　6號6樓.
訴訟代理人　王勝和律師
上列當事人間請求給付票款事件，本院於民國96年1 月2 日言詞
辯論終結，判決如下：
    主  文
原告之訴駁回。
訴訟費用由原告負擔。
    事實及理由
一、原告起訴主張：
  (一)訴外人吳接墘前於民國91年12月間，向聯邦國際租賃股份有
    限公司（下稱聯邦租賃公司）購買車牌號碼：142 －GF、OQ
    －103 號大貨車，吳接墘並將被告（吳接墘之女兒）所簽發
    之支票交予聯邦租賃公司，嗣被告所簽發之支票跳票，聯邦
    租賃公司乃將上開大貨車取回，又因上開大貨車係靠行於原
    告公司，原告遂代為繳納所餘款項，將上開大貨車拿回使用
    ，並取得被告簽發之支票，為此爰依票據法律關係，請求被
    告給付票款。
  (二)對被告抗辯所為之陳述
    之前因聲請支付命令時有提出支票當證物，因此延誤了提示
    期間，且因被告有多次退票紀錄，原告認縱使提示亦無法兌
    現票款，故未提示支票。並聲明：被告應給付原告新臺幣（
    下同）535,500 元，及自支付命令送達被告之翌日起至清償
    日止，按週年利率百分之5 計算之利息。
二、被告之抗辯：
  (一)系爭支票原告未為付款之提示，依最高法院71年第8 次民事
    庭會議決議參照票據法第130 條、第131 條第1 項及第133
    條之規定，自不得向被告請求給付票款。
  (二)再者，吳接墘早於92年6 月間將上開大貨車交予原告，而原
    告於清償貸款後，另以上開大貨車續辦分期付款，原告所取
    得之上開大貨車足以抵銷原告所代清償之票據款項，原告應
    不得再向被告主張票據上權利。並聲明：如主文第1 項所示
    。
三、按支票之性質為提示證券，依票據法第130 條規定，支票之
    執票人應於該條所定期限內為付款之提示。票據法第131 條
    第1 項前段亦規定：「執票人於第130 條所定提示期限內，
    為付款之提示而被拒絕時，得對前手行使追索權」，均明示
    執票人應為付款之提示，及為付款之提示而被拒絕時，始得
    對前手行使追索權。再依票據法第144 條準用同法第95條前
    段規定：「匯票上雖有免除作成拒絕證書之記載，執票人仍
    應於所定期限內為承兌或付款之提示」，尤明定支票應為付
    款之提示。票據法第133 條復規定：「執票人向支票債務人
    行使追索權時，得請求自為付款提示日起之利息……」，亦
    明示利息之起算日為付款提示日，如不為付款之提示，利息
    之起算，亦無所據。又發票人簽發支票交付受款人（執票人
    ），實含有請其向金融業者兌領款項之意，而受款人受領支
    票自亦含有願向該金融業者提示付款之默示存在，從而其不
    為付款之提示，自係違背提示付款之義務，依誠信原則，當
    不得逕向發票人請求給付票款（最高法院71年第8 次民事庭
    會議決議(二)參照）。本件被告所辯原告就系爭支票未為付款
    提示乙節，為原告所不爭執，從而，原告基於票據法律關係
    ，求為判命被告應給付原告535,500 元，及自支付命令送達
    被告之翌日起至清償日止，按週年利率百分之5 計算之利息
    ，依上說明，為無理由，應予駁回。
四、本件事證已臻明確，兩造其餘攻防方法及所提證據，業經審
    酌，核與本件判決結果無影響，爰不逐一論述，併此敘明。
五、據上論結，本件原告之訴為無理由，依民事訴訟法第436 條
    第2 項、第78條，判決如主文。
中　　華　　民　　國　　96　　年　　 1　　月　　9 　　日
                  苗栗簡易庭法　官　張 文 毓
以上正本係照原本作成。
如不服本判決，應於送達後20日內向本院提出上訴狀（須附繕本
）。
                            書記官  黎 東 成
中　　華　　民　　國　　96　　年　　1 　　月　　9 　　日
